【裁判字號】    90,上易,1278
【裁判日期】    900731
【裁判案由】    違反毒品危害防制條例
【裁判全文】
臺灣高等法院高雄分院刑事判決                    九十年度上易字第一二七八號
    上  訴  人  臺灣屏東地方法院檢察署檢察官
    被      告  甲○○
右上訴人因被告違反毒品危害防制條例案件，不服臺灣屏東地方法院八十九年度易字
第一五六四號中華民國九十年五月二十二日第一審判決（起訴案號：臺灣屏東地方法
院檢察署八十九年度毒偵字第二二一二號，移送併辦案號：同檢察署九十年度毒偵字
第一五一號及九四０號），提起上訴，本院判決如左：
    主  文
原判決撤銷。
甲○○連續施用第二級毒品，處有期徒刑捌月。
扣案之安非他命壹包（驗前毛重貳點壹公克，驗後毛重貳點零伍公克）及殘留有安非
他命之夾鏈袋參個均沒收銷燬之。
    事  實
一、引用第一審判決書記載之事實。（如附件）
二、甲○○於前次被查獲後，仍不知悔改，復基於同一之概括犯意，自民國九十年一
    月十五日起至同年三月十七日二十時許止，在屏東市○○街六０號，連續施用第
    二級毒品安非他命多次，嗣於九十年三月十九日上午十時四十五分許，在屏東市
    ○○路寶健醫院前經警盤查，採尿送檢後始查獲，案經屏東縣警察局移送台灣屏
    東地方法院檢察署檢察官函請併案審理。
    理  由
一、訊據被告甲○○坦承於右揭時、地施用第二級毒品安非他命，且有第二級毒品安
    非他命壹包（驗前毛重貳點壹公克，驗後毛重貳點零伍公克）及殘留有安非他命
    之夾鏈袋參個及峰香煙空盒乙個扣案可證，而被告被查獲所採之尿液經分別送請
    台灣檢驗科技股份有限公司及屏東縣衛生局鑑驗結果，均呈甲基安非他命陽性反
    應，此有台灣檢驗科技股份有限公司之濫用藥物尿液檢驗報告書及屏東縣衛生局
    之煙毒及麻醉藥品類委託檢驗結果通知書在卷可稽，被告自白連續施用第二級毒
    品安非他命，核與事實相符。被告前因施用第二級毒品安非他命案件，經依臺灣
    屏東地方法院以八十七年度毒聲字第六九九號裁定送觀察、勒戒後，認無繼續施
    用毒品之傾向，由台灣屏東地方法院檢察署於八十七年十月二十九日以八十七年
    度偵字第六九四五號不起訴處分確定後，又因施用第二級毒品安非他命案件，經
    台灣屏東地方法院以八十九年毒聲字第五八號裁定送觀察、勒戒後，認有繼續施
    用毒品之傾向，由台灣屏東地方法院檢察署於八十九年四月六日以八十九年度毒
    偵緝字第一一三號提起公訴，並由台灣屏東地方法院以八十九年度毒聲字第九０
    九號裁定令入戒治處所施以強制戒治，施用第二級毒品安非他命部分，則經台灣
    屏東地方法院於八十九年八月一日以八十九年度易字第六０四號判處有期徒刑三
    月，於八十九年八月二十一日確定。嗣再由台灣屏東地方法院檢察署聲請台灣屏
    東地方法院於八十九年九月五日以八十九年度毒聲字第二０七五號裁定停止戒治
    並付保護管束，此有台灣屏東地方法院檢察署八十七年度偵字第六九四五號不起
    訴處分書、及八十九年度毒偵緝字第一一三號起訴書、台灣屏東地方法院八十九
    年度易字第六０四號刑事判決書、八十九年度毒聲字第九０九號刑事裁定書、八
    十九年度毒聲字第二０七五號刑事裁定書及八十九年度毒聲字第二五一一號刑事
    裁定書各一份、暨台灣屏東地方法院檢察署刑案資料查註紀錄表等資料在卷可稽
    ，足見被告於停止戒治付保護管束期間內，仍有施用第二級毒品之行為應屬無誤
    ，是本件事證明確，被告犯行洵堪認定，應予依法論科。
二、核被告所為，係犯毒品危害防制條例第十條第二項之施用第二級毒品罪。被告先
    後多次施用第二級毒品安非他命之行為，時間緊接，反覆為之，所犯又係同一罪
    名之罪，顯係基於概括之犯意，應依連續犯之規定論以一罪。被告持有毒品後進
    而施用，其持有之低度行為已為施用之高度行為所吸收，不另論罪。另被告自八
    十九年九月初某日起至同年十月九日止連續施用第二級毒品安非他命多次部分，
    及被告自八十九年十月十一日起至九十年一月十四日止連續施用第二級毒品安非
    他命多次部分，暨被告於九十年三月十九日上午十時四十五分許，在屏東市○○
    路寶健醫院前為警查獲自民國九十年一月十五日起至同年三月十七日二十時許止
    ，在屏東市○○街六０號，連續施用第二級毒品安非他命多次部分，雖均未經檢
    察官起訴，惟此部分與起訴部分具有連續犯之裁判上一罪關係，亦為起訴效力所
    及，本院自得一併審究，併此明。
三、原審予以論罪科刑，固非無見，惟查：（一）原審就被告自九十年一月十五日起
    至同年三月十七日二十時許，施用毒品安非他命部分未及審究，及檢察官起訴書
    僅起訴被告於八十九年十月十一日十時三十五分往前回溯四十八小時內非法施用
    安非他命一次，原審認被告自八十九年九月初某日起至同年十月九日止，有連續
    非法施用安非他命多次犯行，然未說明得一併審理之原因，均有未洽；（二）扣
    案之殘留有安非他命之夾鏈袋參個，因無法分離，依應毒品危害防制條例第十八
    條第一項前段之規定，沒收銷燬之，原判決認係被告所有供本件犯罪所用之物，
    依刑法第三十八條第一項第二款宣告沒收，尚有未合；（三）扣案之峰香煙空盒
    壹個雖係被告所有，但被告將裝有安非他命之夾鏈袋放置於峰香煙空盒內係為攜
    帶方便，與本件施用安非他命犯行無關，原審認峰香煙空盒乙個係被告所有供本
    件犯罪所用之物，依刑法第三十八條第一項第二款沒收，亦有未當。檢察官上訴
    意旨指摘原判決就被告自九十年一月十五日起至同年三月十七日二十時許止，多
    次施用毒品安非他命部分未予審究，尚有不當，為有理由，原判決既有可議，自
    應予撤銷改判，爰審酌被告犯罪後已坦承犯行，其施用毒品係戕害自己身心健康
    及犯罪後態度良好等一切情狀，爰量處如主文第二項所示之刑。扣案之安非他命
    壹包（驗前毛重貳點壹公克，驗後毛重貳點零伍公克）及殘留有安非他命之夾鏈
    袋參個，因無法分離，均依毒品危害防制條例第十八條第一項前段宣告沒收銷燬
    之，扣案之峰香煙空盒壹個雖係被告所有，但係被告為攜帶方便而將裝有安非他
    命之夾鏈袋放置於峰香煙空盒內，與本件施用安非他命犯行無關，故不予宣告沒
    收，併此明。
據上論結，應依刑事訴訟法第三百七十三條、第三百六十九條第一項前段、第三百六
十四條、第二百九十九條第一項前段，毒品危害防制條例第十條第二項、第十八條第
一項前段，刑法第十一條、第五十六條判決如主文。
本案經檢察官陳惠珠到庭執行職務。
中    華    民    國      九十      年       七       月      三十一    日
                              臺灣高等法院高雄分院刑事第二庭
                                  審判長法官  曾永宗
                                        法官  周賢銳
                                        法官  鄭月霞
右正本證明與原本無異。
不得上訴。
                                      書記官  高惠珠
中    華    民    國      九十      年       八       月        二      日
法條附錄：
毒品危害防制條例第十條第二項
施用第二級毒品者，處三年以下有期徒刑。
      Ｋ


司法院資訊處製作；財團法人民間司法改革基金會備份。
